# 合并处理

提问人：pangniu8 时间：2015-03-03 15:54:28
@chenyiwei 陈老师你好：A公司根据国资委的要求作为出资人出资 3 万元，成立行业协会，但实际上A公司对此行业协会不参与经营，就是出了钱就管事了，那么A公司在做企业合并的时候，能将其纳入合并范围么，A对这 3 万元的款项怎么处理比较好，做长期股权投资还是其他应收款？或者其他处理？谢谢~~

回答人：chenyiwei
因为“A公司对此行业协会不参与经营，就是出了钱就管事了”，也预计不能从该协会中获取能以货币计量的经济利益，因此建议将出资款直接予以费用化处理，视同对外捐赠，不形成资产。